【裁判字號】    99,裁,3525
【裁判日期】    991223
【裁判案由】    都市計畫
【裁判全文】
最  高  行  政  法  院  裁  定
                                      99年度裁字第3525號
聲  請  人  葉潤美
上列聲請人因與相對人臺中縣政府間都市計畫事件，對於中華民
國99年8月12日本院99年度裁字第1742號裁定，聲請再審，本院
裁定如下：
    主  文
再審之聲請駁回。
再審訴訟費用由聲請人負擔。
    理  由
一、按對於確定裁定聲請再審，應依行政訴訟法第283條準用第
    277條第1項第4款之規定表明再審理由，此為必須具備之程
    式。所謂表明再審理由，必須指明確定裁定有如何合於再審
    事由之具體情事，始為相當。倘僅泛言有何條款之再審事由
    ，而無具體情事者，尚難謂已合法表明再審理由。如未表明
    再審理由，法院無庸命其補正。
二、本件聲請人主張本院99年度裁字第1742號確定裁定（下稱原
    確定裁定）有行政訴訟法第273條第1項第1款、第13款及第
    14款所定事由，對之聲請再審，聲請意旨略謂：聲請人於上
    訴狀內具體指摘「臺中港特定區計畫」無依據理由即新增「
    計畫人數8萬人7鄰里」，臺中高等行政法院98年度訴字第38
    4號判決（下稱原審98年判決）及99年度再字第4號判決（下
    稱原審再審判決），均未就上開實體違法作審查。而原確定
    裁定未就原審98年判決及原審再審判決之駁回違法予以審理
    ，即以裁定駁回，有行政訴訟法第273條第1項第1款「適用
    法規顯有錯誤」、第13款「當事人發現未經斟酌之證物或得
    使用該證物」及第14款「原判決就足以影響於判決之重要證
    物漏未斟酌」之再審事由云云。經核聲請人之再審理由，無
    非表明對前訴訟程序之實體爭議事項不服之理由，暨指摘原
    確定裁定未就原審98年判決及原審再審判決未為實體審查之
    違法予以論斷，而就原確定裁定認聲請人對原審再審判決提
    起上訴，旨在指摘原審98年判決之不當及原審再審判決未對
    實體爭議事項為判決，並未表明原審再審判決認原審98年判
    決無行政訴訟法第273條第1條第1款、第2款、第13款及第14
    款再審事由，駁回聲請人再審之訴，有何不適用法規、適用
    法規不當、或行政訴訟法第243條第2項所列各款之情形，難
    認對原審再審判決之如何違背法令已有具體之指摘，以其上
    訴不合法予以駁回一節，究有如何合於行政訴訟法第273條
    第1項第1款、第13款及第14款規定之具體情事，則未據敘明
    ，依上開規定及說明，其聲請自非合法，應予駁回。
三、據上論結，本件聲請為不合法。依行政訴訟法第283條、第
    278條第1項、第104條、民事訴訟法第95條、第78條，裁定
    如主文。
中    華    民    國    99    年    12    月    23    日
                    最高行政法院第四庭
                        審判長法官  黃  璽  君
                              法官  鄭  忠  仁
                              法官  楊  惠  欽
                              法官  吳  東  都
                              法官  陳  金  圍

以  上  正  本  證  明  與  原  本  無  異
中    華    民    國    99    年    12    月    23    日
                              書記官  張  雅  琴

司法院資訊處製作；財團法人民間司法改革基金會備份。
